DANIELA ARIADNA MORALES

Estudiante de Ingeniería en Informática | Desarrollo Backend | Pentesting

San Luis, Argentina

Skills

- · PHP, Codelgniter
- HTML, CSS, JavaScript
- Node.js
- C

- SQL, MySQL PostgreSQL
- Kali Linux (Nmap, Netcat, Hydra, SQLmap, etc.)
- Redes (Protocolos, dispositivos, medios de transmisión, etc.)
- Git/Gihub

Experiencia

PROFESORA PARTICULAR

Nov 2023 - Actualidad

Clases de apoyo de Programación y Matemática.

PASANTÍA EN AMCOR FLEXIBLES AR

Feb 2022 - Abril 2022

Pasantía de 2 meses en Lab. de Control de Calidad realizando guías, instructivos, inventarios, etc.

ATENCIÓN AL CLIENTE - SAN LUIS CTV

Ene 2020 - Dic 2020

Venta de packs de TV e Internet, recepción de reclamos y recepción de dispositivos luego de las bajas.

Educación

UNIVERSIDAD NACIONAL DE SAN LUIS

INGENIERÍA EN INFORMÁTICA

Cursando actualmente

% de avance: 47.73 % (21/41)

ISC2

CC CERTIFED IN CIBERSECURTIY

2024

CISCO NETWORK ACADEMY

JUNIOR CYBERSECURITY ANALYST

Cursando actualmente

ADEMASS

HACKING ÉTICO

2024

Sobre mí

Tengo 24 años, me apasiona resolver problemas, explotar al máximo las posibilidades y dar lo mejor de mí en cada propuesta. Creo firmemente en el poder del aprendizaje continuo y en la importancia de saber comunicar nuestros conocimientos. Soy una persona motivada y comprometida que busca constantemente superarse a sí misma y aportar un alto valor a cualquier equipo o proyecto en el que participe.

Contacto

- MAIL: danielaariadnamorales@gmail.com
- LINKEDIN: https://www.linkedin.com/in/daniela-ariadna-morales/
- GITHUB: https://github.com/danielaariadna
- **TEL:** +542664338927